臺灣高雄地方法院民事判決
111年度雄小字第2195號
原      告  裕邦信用管理顧問股份有限公司

法定代理人  陳戴霆  
訴訟代理人  蘇偉譽  
被      告  陳澔勳  

訴訟代理人  陸淑卿  
上列當事人間請求清償電信費事件，本院於民國111年10月12日
言詞辯論終結，判決如下：
    主      文
原告之訴駁回。
訴訟費用新臺幣壹仟元由原告負擔。
    事實及理由
一、原告主張：被告前向訴外人亞太電信股份有限公司（下稱亞
    太電信公司）申設租用門號0000000000號、0000000000號（
    下稱系爭門號）之行動電話服務，詎被告未依約繳納電信服
    務費，迄至民國106年間，門號0000000000號積欠之電信費
    為新臺幣（下同）4,252元、門號0000000000號積欠之電信
    費為4,402元，且經亞太電信公司銷號，被告尚欠系爭門號
    提前終止契約應付之專案補貼款各9,161元未還，共計債權
    額為26,976元（計算式：4,252＋4,402＋9,161＋9,161＝26,976
    ）。嗣亞太電信公司於109 年9 月11日將前開債權讓與原告
    ，迭經催討，被告均置之不理，爰以本件起訴狀繕本送達以
    代債權讓與通知，被告於接獲通知後，即應向原告清償。為
    此爰依電信服務契約及債權讓與之法律關係，提起本件訴訟
    等語。並聲明：被告應給付原告26,976元，及其中8,654元
    自起訴狀繕本送達翌日起至清償日止，按年息5%計算之利息
    。
二、被告則以：原告請求已罹於時效，主張時效抗辯等語置辯。
    並聲明：原告之訴駁回（本院卷第58頁）。
三、經查，原告主張被告前向亞太電信公司申辦系爭門號使用，
    尚欠電信費及提前終止契約應付之專案補貼款共計26,976元
    未還乙情，業據其提出行動電話服務申請書、債權讓與通知
    書、欠費門號資訊附表、中華郵政掛號郵件收件回執、債權
    讓與證明書、106年12月電信服務費通知單、專案補償款繳
    款單為憑（本院卷第15-35頁），經本院核對無誤，且為被
    告所不爭執，堪信為真實。
四、本院之判斷：
  ㈠按商人供給商品之代價請求權，因2 年間不行使而消滅；時
    效完成後，債務人得拒絕給付，民法第127 條第8 款、第14
     4條第1 項分別定有明文。電信服務為電信業者提供之商品
    ，而電話費為其提供商品之代價，審酌電信服務商品屬日常
    頻繁之交易，且有促從速確定必要性，且現今社會無線通信
    業務蓬勃發展，此類債權應有從速促其確定之必要性，應認
    電信業所提供之「電信服務」亦為民法第127 條第8 款所稱
    之「商品」，而有該條款2 年短期時效之適用。又一般之專
    案補貼款，乃於申辦行動電話門號使用時，以須持續使用門
    號一定期間（即綁約）之承諾，取得月租費之減免優惠或專
    案商品（例如手機）之所有權，實質上亦屬電信公司販售商
    品之代價，非屬違約金，自應與月租費、商品價金等同視之
    ，仍屬電信公司販售商品之代價，即應有上開條款短期時效
    之適用。（臺灣高等法院所屬法院109 年度法律座談會民事
    類提案第1 號審查意見參照）
  ㈡經查，被告向亞太電信公司申辦行動電話門號使用，係以須
    持續使用門號一定期間（即綁約）之承諾，取得月租費減免
    優惠或專案手機之所有權，而其中有關補償金之約款係就申
    租人使用門號未滿合約期間而提前終止時，應依契約期間剩
    餘比例給付之款項等情，有專案契約書可稽（本院卷第30、
    33頁），顯見該款項係電信業者於申租人未綁約時其原應支
    付之月租費、手機價金，與其因綁約而得取得月租費減免、
    手機優惠價格之差額。申言之，此等補償金係在原綁約目的
    不達之情形下，應補行給付予電信業者之月租費、手機價金
    ，自應與月租費、手機價金等同視之，仍屬電信業者販售商
    品之代價，而有民法第127 條第8 款短期時效之適用，則原
    告主張補償金性質為違約金，應適用15年消滅時效等語，即
    非可採。次查，原告主張被告積欠電信費8,654元係計算至1
    06年12月為止之金額，而專案補貼款18,322元，係計算至10
    7年1月10日為止之金額，有106年12月電信服務費通知單、
    專案補償款催款單可查（本院卷第15-24頁），則亞太電信
    公司於上開期間之翌日起2年內均可行使對被告之請求權，
    然原告遲至109 年9 月11日始寄發債權讓與通知函，嗣於11
    1年8月23日對被告提起本訴，顯已逾2 年短期時效。是被告
    為時效抗辯而拒絕給付，當屬有據。
五、綜上所述，原告依電信服務契約及債權讓與之法律關係，請
    求被告應給付原告26,976元，及其中8,654元自起訴狀繕本
    送達翌日起至清償日止，按年息5%計算之利息，為無理由，
    應予駁回。
六、訴訟費用負擔之依據：民事訴訟法第78條。本件訴訟費用額
    ，依職權確定如主文所示之金額。
中　　華　　民　　國　　111 　年　　11　　月　　2 　　日
                  高雄簡易庭  法  官   鄧怡君 
以上正本係照原本作成。
民事訴訟法第436 條之24第2 項：對於本判決之上訴，非以違背
法令為理由，不得為之。
如對本判決上訴，須於判決送達後20日內向本院提出上訴狀，並
須表明原判決所違背之法令及其具體內容與依訴訟資料可認為原
判決有違背法令之具體事實之上訴理由（均須按他造當事人之人
數附繕本）。
中　　華　　民　　國　　111 　年　　11　　月　　2 　　日
                                書記官  吳語杰